臺灣臺北地方法院民事判決
　　　　　　　　　　　　　　　　  111年度北重訴字第4號
原      告  廖永裕  

訴訟代理人  賴錫卿律師
被      告  林龍輝  
訴訟代理人  楊愛基律師
上列當事人間確認本票債權不存在事件，於中華民國111年4月12
日言詞辯論終結，本院判決如下：
    主    文
確認被告所執有如附表所示本票貳紙之票據債權及利息全部不存
在。
被告不得執本院一０九年度司票字第七四０九號民事裁定為執行名
義對原告之財產為強制執行。
被告應將附表所示本票貳紙返還予原告。
被告應給付原告新臺幣貳佰萬元，及自民國一百一十一年一月八
日起至清償日止，按年息百分之五計算之利息。
訴訟費用新臺幣玖萬肆仟零陸拾元由被告負擔。
本判決第四項原告以新臺幣柒拾萬元供擔保得假執行；被告如以
新臺幣貳佰萬元為原告預供擔保後，得免為假執行。
    事實及理由
壹、程序方面：
    按確認法律關係之訴，非原告有即受確認判決之法律上利益
    者，不得提起之，民事訴訟法第247條第1項前段定有明文。
    又所謂即受確認判決之法律上利益，係指法律關係之存否不
    明確，原告主觀上認其在法律上之地位有不安之狀態存在，
    且此種不安之狀態，能以確認判決將之除去者而言（最高法
    院52年台上字第1240號裁判意旨參照）。查本件被告持有如
    附表所示本票2紙（下稱系爭本票），向鈞院聲請為本票裁
    定，經鈞院以109年度司票字第7409號民事裁定（下稱系爭
    本票裁定）准予強制執行在案，而原告否認系爭本票債權存
    在，是兩造就系爭本票債權存在與否已發生爭執，致原告在
    法律上之地位將有受侵害之危險，則原告提起本件確認之訴
    即有確認利益，首開敘明。
貳、實體方面：
一、原告主張：　　
　㈠原告於民國95年間積欠台東區中小企業銀行股份有限公司信
    用貸款新臺幣30萬元，嗣該銀行將該債權讓與良京實業股份
    有限公司(下稱良京公司)，良京公司則於106年2月18日向鈞
    院聲請核發支付命令，鈞院則於106年3月3日核發106年度司
    促字第3424號支付命令；嗣原告無力清償該筆欠款本金、利
    息及違約金，良京公司發現原告持有先父廖木坤遺有之房地
    公同共有持分，遂向鈞院提起以債權人之地位，代位債務人
    廖永裕提起分割遺產訴訟，案經鈞院以107年度訴字第1938
    號民事判決被告(即其他公同共有人)、債務人廖永裕就被繼
    承人廖木坤所遺如附表一所示遺產，其中編號㈠之土地及建
    物部分，應依附表二所示應繼分比例分割為分別共有；編號
    ㈡之存款及股票部分，應依附表二所示應繼分比例分配。被
    告為原告妹妹廖苡妡之前夫，其於知悉原告與良京公司間之
    債務後，主動向原告表示其可以幫忙代為向良京公司協商債
    務之清償，以避免良京公司去強制執行原告所分得遺產房地
    持分，之後被告向原告說已經與良京公司協商好債務清償，
    包括本金、利息及違約金共以63萬元清償，被告並說已經將
    該63萬元給付給良京公司。被告又說因為原告尚有積欠其他
    銀行債務，為避免其他債權人發現原告持有父親遺留下來之
    房產持分而來催討債務進而執行房產，要求原告以贈與方式
    將父親遺留下來之房產持分贈與，並說此贈與並非真的贈與
    ，真正所有權人仍然是原告，關於房屋租金仍是由原告收受
    (確實房屋租金被告仍然按月匯到原告帳戶內，詳如原告永
    豐銀行帳戶往來明細)，日後若有處分掉（因其他共有人有
    打算處分賣掉父親遺留下來之房產），於扣掉他代為還給良
    京公司之63萬元及處分房地前之利息後，剩下的錢會還給原
    告。因為被告當時確實有幫忙向良京公司協商債務，所以原
    告應被告要求，將父親遺留下來之房產持分贈與給被告，包
    括台北市○○區○○街000巷0號1樓、台北市○○區○○街000巷0號5
    樓、台北市○○區○○街000巷0號地下室等建物及土地持分。
  ㈡被告在要求原告以贈與方式將父親遺留下來之房產持分贈與
    給他之同一時期，又以同一原因說其有調到原告積欠其他銀
    行之紀錄，並說大概有6、700萬元，為避免其他債權人日後
    向原告追債，所以向原告說可以先簽2張本票(即系爭本票)
    給他，若日後有債權人來追債時以本票債權人身分出面協商
    ，又被告說640萬這張本票的發票日要押在2年前即106年4月
    6日，惟此兩張本票都是在同一天即108年2月12日簽立，此
    有當時在場原告之子廖榮甫可以為證。沒想到被告卻於本票
    3年時效將至前向鈞院聲請本票強制執行裁定，就此，原告
    甚是錯愕，因為原告根本沒有與被告有100萬元及640萬元共
    740萬元之債務，倘若(假設語氣)原告有積欠被告債務，怎
    可能還會將名下三份房產贈與給被告，此顯然有違一般經驗
    法則，從而，被告係以無對價關係及惡意、詐欺而取得系爭
    本票，系爭本票債權自始即不存在，被告持系爭本票向原告
    主張票據權利，並無理由。系爭本票債權自始即不存在，被
    告不得執鈞院109年度司票字第7409號民事裁定為執行名義
    對原告之財產為強制執行。另系爭本票債權自始即不存在，
    則被告即無占有系爭本票之權利，是原告援依民法第179條
    及第767條第1項規定請求被告將系爭本票返還予原告。
  ㈢關於訴之聲明四部分，原告遭被告所欺騙將父親遺留下來之
    房產持分贈與給被告後，在兩年多後之110年4月，共有人將
    其中台北市○○區○○街000巷0號1樓出售(見原證6不動產買賣
    契約書)，被告稱原告之持分可以分到360萬元，被告取得此
    款項後，在扣除其先前代為清償給良京公司之63萬元及兩年
    多之利息合計為70萬元，及被告稱原告先父在生前有向其借
    款200萬元，故僅剩餘90萬元則在110年7月20日匯到原告帳
    戶；惟查，被告並未提出先父向其借款之證據，顯欲侵占該
    200萬元，原告援依民法第179條及第184條第1項規定，擇一
    請求判決被告將200萬元返還予原告。
　㈣並聲明：
　⒈確認被告所執有如附表所示2紙本票之票據債權及利息全部不
    存在。
  ⒉被告不得執鈞院109年度司票字第7409號民事裁定為執行名義
    對原告之財產為強制執行。
  ⒊被告應將附表所示本票返還予原告。
  ⒋被告應給付原告200萬元，並自起訴狀繕本送達之翌日起至清
    償日止，按年利率5％計算之利息。
  ⒌原告願供擔保，請准宣告假執行。　
二、被告則以：　　　
　㈠被告前為原告之妹夫(現已與原告之妹離婚)，兩造原本為姻
    親關係。原告於80年間，委由被告岳父(即原告父親)廖木坤
    (已於105年2月6日死亡)向被告借款200萬元，惟原告遲未歸
    還。嗣於106年3月間，原告因積欠銀行債務，遭到債權人良
    京實業股份有限公司(下稱良京公司)聲請核發支付命令，被
    告當時知悉後，亦請求原告處理所積欠之200萬元債務，當
    時該筆債務已積欠超過20餘年，原告承諾按年息百分之20計
    算15年之利息給被告，請求被告給予原告3年之緩衝期。蓋
    原告父親廖木坤死亡後，遺留有房產予原告及兄弟姊妹繼承
    ，包含門牌號碼為台北市○○區○○街000巷0號1樓(下稱7號1樓
    房屋)及7號1樓房屋地下室、台北市○○區○○街000巷0號5樓房
    屋(下稱9號5樓房屋，均含基地)，原告預計3年時間以出售
    父親遺留下之房產，用來清償被告之債務，經計算後確認原
    告應償還被告之利息為600萬元(計算式:200萬元X年息20％X1
    5年=600萬元)，加計本金200萬元，合計為800萬元(計算式:
    200萬元+600萬元=800萬元)，經雙方協商後合意以800萬元
    欠款之8折作為結清債務之金額，故原告應清償被告之金額6
    40萬元(計算式:800萬元X80％=640萬元)，原告於106年4月6
    日簽發如附表編號2之本票交予被告作為擔保。
  ㈡嗣於107年間，原告債權人良京公司代位原告起訴請求分割父
    親廖木坤(已於105年2月6日死亡)之遺產，當時經原告積欠
    良京公司之債務約為1百萬元(99萬3456元)，倘若不立即處
    理，良京公司勢必於勝訴後進行原告繼承房產之執行查封，
    則原告繼承之房產將無法變賣或變賣困難，且原告除要額外
    給付良京公司訴訟期間所衍生之利息外，更要額外負擔良京
    公司之訴訟費用及執行費用，原告央求被告借款100萬元，
    幫忙清償良京公司之債務。惟原告當時尚欠被告640萬元，
    顯然也無力支付向被告借款100萬元之利息，但倘若原告繼
    承之房產遭良京公司查封無法變賣或變賣困難，被告債務之
    清償也將受影響，被告因此同意借款100萬元予原告，但附
    帶有由被告出面幫原告與良京公司進行債務協商，請求良京
    公司減免債務清償金額，減免之金額則作為原告委託被告協
    商清償債務之勞務費用，以及100萬元借款利息之條件。原
    告同意後於108年2月12日簽發如附表編號1之本票交予被告
    作為借款100萬元借款之擔保，被告遂與良京公司就上開債
    務進行協商，終以67萬478元清償原告之上開債務。
  ㈢被告幫原告清償上開債務後，原告積欠被告之金額已累計高
    達740萬元，且均將屆清償期(清償日為109年4月6日及14日)
    ，然原告兄弟姊妹間就父親之遺產紛爭不斷，賣房償債遙遙
    無期，預見屆期原告根本無法達成賣房清償被告740萬元債
    務之任務，雙方因此約定由原告將繼承自父親廖木坤之房產
    持分，以贈與為原因，過戶到被告名下，用以擔保原告積欠
    被告債務之清償，日後上開房屋出售後，如被告分得價金若
    不足740萬元時，原告仍負清償之責，如被告分得價金高於7
    40萬元時，被告應將高出金額找補給原告。
  ㈣又7號1樓房屋(含夾層)在原告父親廖木坤生前，就已出租予
    他人收取租金，每月租金為5萬2000元(1樓租金每月3萬3000
    元，夾層租金每月1萬9000元)，原告繼承之持分為1/7，每
    月可收取之租金收入約為7429元。自原告父親廖木坤死後，
    繼承人間就上開租金分配發生爭執，且原告經濟狀況又不佳
    ，故原告於108年將繼承之房產持分過戶至被告名下時，與
    被告約定房屋租金仍由原告收取，直到房屋出售為止，用以
    維持原告之經濟。原告於108年將繼承之房產持分過戶至被
    告名下後，又以經濟困難為由，陸陸續續向被告小額借款，
    且均未償還。嗣於110年7月18日，原告向被告借款90萬元，
    雙方約定借貸期限為6個月，期滿無息還款，倘有逾期情事
    ，則按年息百分之18計算利息，並簽立有借據及本票為證，
    而被告已將原告所借款項90萬元款項，全數匯入原告位於永
    豐銀行龍江分行，帳號000000000000之帳戶內。
　㈤原告主張被告與其約定，先簽立2張本票給被告，做為日後其
    他債權人執行時，被告出面協商之依據云云，被告予以否認
    ，蓋系爭本票簽立之原因及經過，業如上所述，原告主張情
    節係臨訟杜撰，原告不可能無緣無故簽立系爭本票，也不可
    能無緣無故將房產過戶被告名下，原告自應就兩造間有此種
    約定之事實，負舉證責任。況倘若原告要被告出面與原告之
    其他債權人協商，只需原告出具委任狀予被告即可，此也為
    一般行或債權催收公司之標準流程所採用，原告根本無需簽
    立任何本票，且原告有無簽立系爭本票，也根本不影響被告
    能否代理原告與其他債權人協商，蓋兩者間根本沒有任何關
    連性，此外，原告既然主張自承過戶房產係進行脫產(此為
    被告所否認)，為何還要簽本票由被告出面協商?兩者顯然矛
    盾，是原告此部分所述，顯不足取。
　㈥倘若(此為假設之詞，被告否認之)原告主張之63萬元，加計2
    年多之利息為70萬元乙節成立，則利率約為年息百分之11(
    計算式:【70-63】/63X100％=11)，則200萬元之借款自80年
    起算，算至110年大約30年，利息理應為660萬元(計算式:20
    0萬元X11％X30年=660萬元)，就算以15年算，利息也有330萬
    元(計算式:200萬元X11％X15年=330萬元)，則7號1樓房產出
    售所分得之360萬元，根本不足清償上開200萬元之本金加利
    息，遑論還有餘款90萬元，退還予原告。更何況，被告因出
    售房產所分配之價金365萬1980元，扣除相關稅金及費用後
    ，被告實際分得金額僅有305萬870元，按照原告算法，豈不
    是由被告吸收賣房相關稅金及費用?此顯然不合常理。
    實際上，原告主張之90萬元係原告向被告所借之款項，此有
    證據1之借據及證據2之本票為證，上開借據及本票均經原告
    簽名無訛，原告主張系爭90萬元為7號1樓房產出售所退還款
    項云云，顯不足取。本件按照原告之主張，63萬元欠款要加
    計利息變成70萬元，200萬元欠款卻不用加計利息，二者顯
    然相互矛盾，也不合常理，原告又未能提出63萬元，加計2
    年多之利息為70萬元之計算方式，且被告實際分得之金額僅
    有300萬左右，不可能退還原告90萬元，遑論原告尚欠被告
    其他債務(賣房價金不足740萬元)，以及其主張之90萬元匯
    款，實際上是原告向被告借款，足證原告此部分所言，實係
    臨訟編撰之詞而不足取。　　
　㈦並聲明：原告之訴駁回。
三、兩造不爭執之事實：
　㈠訴外人良京公司於107年間以原告債權人身分，代位原告提起
    分割父親廖木坤(已於105年2月6日死亡)遺產之訴訟，原告
    因此委託被告與良京公協商並清償債務。
  ㈡原告於108年3月間，將繼承自父親廖木坤名下之房產持分，
    包含7號1樓、7號1樓地下室、9號5樓之房屋(均含基地)，以
    贈與為原因，過戶到被告名下。嗣後被告所收取之房屋租金
    ，仍按月匯給原告。
  ㈢被告執系爭640萬元本票及100萬元本票，於109年5月18日聲
    請台灣台北地方法院核發109年司票字第7409號本票裁定。
四、本件爭點：
　㈠系爭2紙本票640萬元、100萬元之原因關係分別為何？
　㈡被告稱：原告先父在生前有向其借款200萬元云云，是否屬實
    ？
　㈢原告之訴是否有理由？
五、得心證之理由：　　　　　　　　
　㈠按當事人主張有利於己之事實者，就其事實有舉證之責任，
    民事訴訟法第277 條前段定有明文，是民事訴訟如係由原主
    張權利者，應先由原告負舉證之責，若原告先不能舉證，以
    證實自己主張之事實為真實，則被告就其抗辯事實即令不能
    舉證，或其所舉證據尚有疵累，亦應駁回原告之請求（最高
    法院17年上字第917 號判例意旨參照）。又事實有常態與變
    態之分，其主張常態事實者無庸負舉證責任，反之，主張變
    態事實者，則須就其所主張之事實負舉證責任（最高法院86
    年度台上字第891 號判決意旨參照）。
　㈡系爭本票100萬元、640萬元之原因關係，及系爭200萬元之借
    款債權，被告均無法證明，原告請求確認系爭本票債權不存
    在等為有理由：
　⒈關於系爭本票100萬元、640萬元之原因關係，及系爭200萬元
    之借款債權，依前述舉證責任分配原則，自應由被告負舉證
    責任。本院前曾於111年1月5日命被告「…請提出系爭本票之
    原因關係，及金流之相關資料，並於110年2月8日前(以法院
    收文章為準) 提出前開證據或證據方法到院，逾期未補正者
    ，本院則不審酌其後所提出之證據或證據方法…」，惟被告
    於111年2月8日之答辯狀未遵本院前述之闡明，參酌原告訴
    訟代理人陳稱「被告逾期未提出1月5日函示之資料，無法同
    意被告再補正」等語（本院卷第145頁第29行），並尊重原
    告之攻擊防禦權，及為促進訴訟、避免審判之延滯，本不應
    給被告補正之機會，惟觀其111年2月21日爭點整理暨陳報狀
    所指出下列事實，似與原因關係有關，本院遂命被告「…應
    於111年3月23日前(以法院收文章為準)提出前開證據或證據
    方法到院，逾期未補正者，本院則不審酌其後所提出之證據
    或證據方法。㈠『…原告於民國80年間，即委由被告岳父(即原
    告父親)廖木坤…向被告借款200元…惟原告遲未歸還』(本院卷
    第77頁），若是父親借款，該債務應為所有子女繼承共有，
    為何被告會稱係原告債務。惟被告前開事實未提出前開事實
    證據或證據方法到院。若被告捨棄該攻擊防禦方法亦請知會
    本院。㈡『…原告承諾按年息20％計算15年之利息給被告，請求
    被告給予原告3年之緩衝期…』(本院卷第77頁），原告究竟何
    時、何地對被告承諾？惟被告前開事實未提出前開事實證據
    或證據方法到院。若被告捨棄該攻擊防禦方法亦請知會本院
    。㈢『…經雙方協商後合意以800萬欠款之8折作為結清債務之
    金額…』(本院卷第77頁），究竟在何時、何地協商？惟被告
    前開事實未提出前開事實證據或證據方法到院。…」，然被
    告對前揭事實為如下⒉⒊之抗辯，本院認其所述皆未提供證據
    或證據方法，或該證據或證據方法皆無法證明其所指陳之該
    部分事實，從而，被告所指本件本票之原因關係、消費借貸
    之法律關係皆無法證明。
　⒉111年3月23日被告具狀抗辯稱：80幾年間，原告向被告借款
    ，被告未予同意，嗣後被告岳父(即原告父親)廖木坤開口要
    求被告幫忙原告(借款予原告)，被告迫於無奈借款原告，當
    時廖木坤只是要求被告幫忙原告(借款予原告)，並非廖木坤
    向被告借款，故借款人為原告，並非廖木坤云云(本院卷第1
    99頁)。原告主張上述事實之證據或證據方法為： ⑴原告簽
    發系爭640萬元之本票，擔保200萬元借款之清償。⑵原告將
    名下所有，繼承自父親廖木坤之房產持分，以贈與為原因，
    過戶到被告名下，用以擔保原告積欠被告債務之清償。⑶訴
    外人廖文伶(原告之姊)出具之證明書，證明其曾多次聽聞廖
    木坤對外表示，原告有向被告借款200萬元一直未還，而深
    表煩躁。⑷原告起訴狀自承:「…被告稱原告先父在生前有向
    其借款200萬元…」云云(起訴狀第3頁倒數第8行以下)，被告
    否認該200萬元為原告父親所借，且縱認為(此為假設之詞，
    被告否認之)系爭200萬元之借款人為原告父親廖木坤，然原
    告簽立系爭票，亦有債務承擔之意思。況暫不論借款人為何
    人，原告上開陳述，均足以證明原告確實知悉系爭200萬元
    借款之存在，才簽立系爭本票擔保清償。⑸兩造間109年4月1
    4日至109年4月15之賴(LINE)對話紀錄，被告向原告表示因
    原告無法還款，將聲請本票裁定之事實。⑹原告曾經切結書
    予被告，表明其積欠被告200萬元，並將繼承自父親廖木坤
    之房產持分過戶到被告名下，用以擔保原告積欠被告債務之
    清償(上開切結書因被告不慎遺失，被告保留此攻擊方法，
    容被告找出後補呈，並請鈞院與原告確認是否(爭執)曾經簽
    立切結書，承認200萬元債務存在乙事)。又本件實係因原告
    知悉被告遺失上開切結書後，才故意提起本件訴訟，併此敘
    明。⑺前開200萬元之金流，因時間久遠，相關證據均已流失
    ，且原告已簽立本票及切結書等，故被告未留存關證據而無
    法提出（本院卷第199頁）。然查：
  ①系爭200萬元債務被告既自承已無金流，其借款時間、地點均
    付之闕如；加以，系爭借款債權為系爭本票原因關係之一部
    ，如二者事實均屬不明，被告如何能以簽發系爭本票去證明
    系爭200萬借款債權存在，或二者事實均不能證明者用以相
    互證明；再者，被告陳稱「…被告當時知悉後，亦請求原告
    處理所積欠之200萬元債務，原告承諾按年息20％計算15年之
    利息給被告…」等情，皆係被告片面之詞，並無何證據或證
    據方法證明兩造究竟在何時、何地、何處、如何計算200萬
    元之債務，並承諾按年息20％計算15年之利息之事實。顯見
    無論是200萬元之借款債權及100萬元、640萬元之本票債權
    其原因關係均無法證明。
　②原告將名下所有，繼承自父親廖木坤之房產持分，以贈與為
    原因，過戶到被告名下，其原因實有多種可能，非僅有被告
    抗辯之原因。觀諸原告主張其與被告間之贈與，為通謀虛偽
    意思表示，並以本院110年訴字第3007號被告之答辯狀及收
    受月租之證據為其依據(本院卷第157至183頁)也是贈與之多
    種原因之一，基此，本院認為既無法排除他種可能，為何定
    是被告抗辯之原因？從而，被告該項辯解並非可採。
　③被告欲以證人廖文伶轉述之詞及其書面陳述作為證據云云。
    然查，被告所欲證明之事為原告之父親是否於何時作何陳述
    ，既然該陳述之人係原告之父親，然原告之父親現已亡故，
    其是否曾經轉述，及轉述之內容如何，均為不能證明；縱始
    傳訊證人廖文伶，證人轉述之證詞，亦無法擔保其證言之真
    實性；更何況，不能以證人聽聞之詞作為證據，故被告傳訊
    證人廖文伶之聲請應予駁回；加以，「經兩造同意者，證人
    亦得於法院外以書狀為陳述。」、「證人以書狀為陳述者，
    其具結應於結文內記載係據實陳述並無匿、飾、增、減，如
    有虛偽陳述，願受偽證之處罰等語，並簽名。」民事訴訟法
    第305條第3項、第313條之1分別定有明文。被告以證人廖文
    伶於審判外之書面陳述為證，其未經具結，原告亦不同意證
    人廖文伶審判外之書面陳述為證據(本院卷第239頁第25行)
    ，故被告欲以證人廖文伶之證詞證明系爭200萬元之借款債
    權存在為不可採。
　④被告又稱原告簽立系爭票據，亦有債務承擔之意思云云。惟
    查，被告所援引者係原告起訴狀第3頁主張「…被告稱原告先
    父在生前有向其借款200萬元…」云云，惟該部分陳述既為「
    …被告稱…」，性質上亦屬被告之片面陳述，被告竟援其片面
    陳述為證據，實屬荒唐；又原告引用被告陳述之用意在假設
    此陳述屬實之預備主張，並非肯認被告此陳述；況且，簽署
    本票非定屬債務承擔，被告究如何推論原告簽署2紙本票均
    屬債務承擔之意思表示，並無證據或證據方法可證，從而，
    被告之該項抗辯殊難憑採。
　⑤被告引用兩造間109年4月14日至109年4月15日之賴(LINE)對
    話紀錄，被告向原告表示因原告無法還款，將聲請本票裁定
    之事實，惟查，該line之對話均為被告陳述「幾次與您確認
    無法還款，這兩天我就會遞狀法院做本票裁定」、「我還有
    些事情要處理，改天再聯絡」，原告皆回答「了解」（本院
    卷第133頁），僅能表示原告了解被告將要進行何種動作，
    無法推論原告承認債務之意思表示；另者係被告陳稱「廖月
    英說7樓(含夾層)要委託房仲賣，如果賣出後，當初答應租
    金要給您，就無法再給您了」原告僅回覆「好｣，亦僅能證
    明被告對原告將採取之動作知情之表示。且查，在社交軟體
    上，面對被告一長串之言語，原告不想與其發生言語衝突故
    簡單以「了解」、「好」一詞代過，亦所在多有，更何況該
    等用語皆為被告之片面陳述，被告竟以其用語過度延伸解釋
    ，尚難採信。
　⑥至於其餘被告抗辯系爭200萬借款債權有簽切結書，惟切結書
    已遺失或是時間久遠，相關證據均已流失云云，均非系爭20
    0萬元之借款債權及100萬元、640萬元之本票債權其原因關
    係之證據或證據方法，自無法證明系爭200萬元之借款債權
    及100萬元、640萬元之本票債權其原因關係。
　⒊被告復具狀抗辯稱：原告承諾按年息百分之20計算15年之利
    息給被告，請求被告給予原告3年之緩衝期，以及雙方協商
    後合意以800萬元欠款之8折作為結清債務之金額，均係兩造
    於106年4月6日，在被告之7-11便利商店新忠誠門市商討債
    務之結果，即系爭640萬元本票金額之經過云云(本院卷第20
    3頁)。其提出之證據或證據方法則為：⑴原告積欠被告200萬
    元之事實。⑵原告父親廖木坤於105年2月6日死亡，遺產包含
    門牌號碼為台北市○○區○○街000巷0號1樓(即7號1樓房屋)及7
    號1樓房屋地下室、台北市○○區○○街000巷0號5樓房屋(即9號
    5樓房屋，均含基地)，原告繼承持分為七分之一之事實。⑶
    原告兄弟姐妹就父親遺產部分爭論不休，已於106年3月提起
    刑事告訴程序(證據8，台灣台北地方檢察署106年度偵字第1
    2157號不起訴書，原告無法立即分割遺產之事實。⑷原告簽
    立系爭640萬元本票，並交被告收受之事實。⑸原告於108年
    將繼承之房產持分過戶至被告名下，擔保系爭640萬元本票
    清償之事實。⑹原告不爭執，7號1樓房屋於110年4月經全體
    共有人同意出售之事實。⑺兩造間109年4月14日至109年4月1
    5日之賴(LINE)對話紀錄(證物3)，被告向原告表示因原告無
    法還款，將聲請本票裁定，原告未就本票債務金額予以爭執
    之事實。⑻被告110年7月20日由玉山銀行匯款至原告永豐銀
    行帳號00000000000000帳號之90萬元，係原告向被告借款，
    該90萬元款項並非賣屋抵債後之剩餘款之事實。然查：
　①⑴之事實，系爭200萬元債務被告既自承已無金流，其借款時
    間、地點均付之闕如；加以，系爭借款債權為系爭本票原因
    關係之一部，如二者事實均屬不明，被告如何能以簽發系爭
    本票去證明系爭200萬借款債權存在？顯見無論是200萬元之
    借款債權及100萬元、640萬元之本票債權其原因關係均無法
    證明，此原因前已述明，茲不贅。
　②⑵⑷⑸⑹⑺之事實，原告主張為被告詐欺固為可能性之一，也有其
    他種可能，則既無排除他種可能，為何定是被告抗辯之原因
    ，前已述明，茲不贅。
　③⑶之事實，僅能證明原告兄弟姐妹就父親遺產部分爭論不休之
    事實，如何能證明系爭200萬元之借款債權及100萬元、640
    萬元之本票債權其原因關係。
　④⑻之事實，該90萬元借據、本票固能認為是原告向被告所借，
    但該部分之借款債權，業有同金額之本票為擔保(本院卷第9
    3頁)，從而，該證據顯與本案無關。　　
　㈢至於原告主張：系爭臺北市○○區○○街000巷0號1樓房地售出後
    伊可分得360萬元，扣除伊積欠良京公司之債務由被告代償7
    0萬元、借款200萬元，餘90萬元匯入其戶頭(本院卷第11頁)
    ，則與被告抗辯：系爭房地出售僅分得300萬元，扣除良京
    公司債務被告代償70萬元、借款200萬元加利息，至於90萬
    元是另筆借款(本院卷第85、129頁)明顯不同，依照原告訴
    之聲明第4項僅請求被告返還該已被扣除之200萬元，其餘部
    分原告未再主張任何請求權，被告亦未以其前述之90萬元債
    權向原告主張抵銷，故其他部分爭執均非本案爭點無需調查
    ，附此敘明。
六、綜上所述，原告請求⒈確認被告所執有如附表所示兩紙本票
    之票據債權及利息全部不存在。⒉被告不得執 鈞院109年度
    司票字第7409號民事裁定為執行名義對原告之財產為強制執
    行。⒊被告應將附表所示本票返還予原告。⒋被告應給付原告
    200萬元，並自起訴狀繕本送達之翌日(111年1月8日，本院
    卷第55頁)起至清償日止，按年利率5％計算之利息。⒌原告願
    供擔保，請准宣告假執行，均有理由，應予准許。
七、本件事證已臻明確，兩造其餘攻擊防禦方法與判決之結果不
    生影響，爰不一一贅論，併此敘明。
八、訴訟費用負擔之依據：民事訴訟法第78條。本件訴訟費用額
    ，依後附計算書確定如主文所示金額。
中　　華　　民　　國　　111 　年　　5 　　月　　12　　日
                          民事庭  法  官  趙子榮
以上正本係照原本作成
如對本判決上訴，須於判決送達後20日內向本院提出上訴狀。如
委任律師提起上訴者，應一併繳納上訴審裁判費。
中　　華　　民　　國　　111 　年　　5 　　月　　12　　日
                                  書記官  陳怡安
計   算   書：
項        目             金   額（新臺幣）    備    註
第一審裁判費             9萬4060元
合        計             9萬4060元

附表：